# 陈版

提问人：greenapple 时间：2010-11-12 16:48:11
母公司对子公司的资金拆借，及时母公司不收取子公司利息，也要计算缴纳营业税吗？有什么文件对此有明确规定啊？

回答人：chenyiwei
营业税应当没有类似于增值税的视同销售规定。

回答人：chenyiwei
回复 藤椅 greenapple 的帖子这可能是由于税务局认为关联交易作价不公允而动用了核定权。但严格来说，营业税中是没有像增值税那样的视同销售规定的。